臺灣高雄地方法院刑事判決　　　　　　 94年度易字第615號
公　訴　人　臺灣高雄地方法院檢察署檢察官
被　　　告　乙○○　男　26歲.
被　　　告　丁○○
被　　　告　己○○　男　25歲.
被　　　告　庚○○　男　42歲.
被　　　告　戊○○
被　　　告　辛○○
上列被告因賭博案件，經檢察官提起公訴（94年度偵字第4136號
），被告於本院準備程序為有罪之陳述，經合議庭裁定由受命法
官依簡式審判程序獨任審理，判決如左：
    主  文
己○○共同連續意圖營利，聚眾賭博，處有期徒刑參月，如易科
罰金，以佰元折算壹日。扣案之天九紙牌柒副、骰子貳拾參粒
計時時鐘壹個、帳冊壹本、無線電對講機貳具，均沒收之。
乙○○、庚○○、丁○○、戊○○、辛○○在公眾得出入之場所
賭博財物，各處罰金貳仟元，如易服勞役，均以參佰元折算壹日
。扣案之賭具天九牌柒付、骰子貳拾參粒及賭檯上賭資新臺幣參
仟伍佰元，均沒收之。
    事  實
一、己○○與甲○○（已另行審結）、丙○○（本案另行處理）
    等3 人共同基於意圖營利之概括犯意聯絡，先由甲○○自民
    國93年6 月1 日起，提供其向不知情之邱蕭秀枝所承租位於
    高雄市○○區○○路8 號旁空地，供作不特定人得出入而在
    該處聚眾賭博財物，己○○並自94年2 月1 日起，以每日約
    新台幣（下同）1 千5 百元之代價受雇於甲○○，負責在賭
    場把風，丙○○則負責賭場內部賭局，均持無線電對講機1
    支供互相聯絡之用。該賭場賭博方式，係提供俗稱「天九」
    紙牌供賭客自行做莊對賭，以2 支牌之點數大小分輸贏，莊
    家每贏10000 元，即由甲○○抽1000元牟利。
二、庚○○、乙○○、丁○○、戊○○、辛○○等人（其餘賭客
    本案另行處理中），均基於賭博之犯意，於94年2 月5 日14
    時許起，陸續至上開賭博場所賭博，並由庚○○做莊與其餘
    賭客對賭，下注底限為100 元，上限為5000元，賭法則以上
    述天九紙牌比大小論輸贏，現場另放置計時時鐘1 個供賭客
    輪流做莊計時之用。嗣於同日17時35分許，為警至該地執行
    臨檢查獲，並發現己○○持無線對講機在賭場外圍之鳳源路
    與中心路口處把風，而在賭檯上扣得賭資3500元、天九紙牌
    7 副、骰子23粒、計時時鐘1 個、賭場帳冊1 本，又分別丙○○、己○○身上扣得把風所用之無線電對講機2 支。
三、案經高雄市政府警察局小港分局報請臺灣高雄地方法院檢察
    署檢察官偵查起訴。
    理  由
一、本件被告己○○等人所涉賭博罪章，所犯係死刑、無期徒刑
    、最輕本刑為3 年以上有期徒刑以外之罪，其於準備程序中
    就被訴事實為有罪之陳述，經法官告知簡式審判程序之旨，
    並聽取公訴人及被告之意見後，經本院合議庭裁定由受命法
    官獨任進行簡式審判程序，合先敘明。
二、訊據被告己○○等人於本院審理時對右揭犯行均坦認不諱，
    被告己○○供承有自94年2 月有受雇於甲○○擔任把風工作
    之事實不諱，又被告庚○○、乙○○、丁○○、戊○○、辛○○亦坦承於前揭時地在上址以天九牌、骰子為賭具賭博財
    物等節，此外，並有供本件賭博犯罪所用之賭具天九紙牌7
    副、骰子23粒，賭桌上賭資現金3 千5 百元及計時時鐘1個
    、賭場帳冊1 本、無線電對講機2 支等物扣案可資佐證，另
    有警製現場紀錄表、扣押筆錄等附卷可稽，應認被告等人自
    白與事實相符，本件事證明確，渠等犯行均堪以認定。
三、被告所提供其承租上址作為賭博場所，該處所係公眾得出入
    之場所，核被告己○○所為，係犯刑法第268 條前段之意圖
    營利供給賭博場所、同條後段之意圖營利聚眾賭博罪；另核
    被告庚○○、乙○○、丁○○、戊○○、辛○○所為，係犯
    刑法第266 條第1 項前段之在公眾得出入之場所賭博罪。被
    告己○○與甲○○、丙○○2 人，就營利賭博罪犯行部分，
    有犯意聯絡及行為分擔，為共同正犯。又被告己○○上開犯
    行，時間緊接，所犯係犯罪構成要件相同罪名，顯係基於概
    括犯意反覆為之，依刑法第56條之規定，論以連續犯一罪。
    又被告己○○以一行為同時觸犯上開2 罪名，為想像競合犯
    ，應依刑法第55條之規定，從情節較重之意圖營利聚眾賭博
    罪處斷。公訴意旨雖未論及意圖營利聚眾賭博罪，惟此部分
    既與起訴之部分間，有想像競合犯之裁判上一罪關係，已如
    前述，本院自得併予審理。爰審酌被告己○○為貪圖私利，
    受僱於他人在賭場外負責把風，餘被告庚○○等人在公眾得
    出入場所聚賭，行為均有不當，助長社會追求僥倖風氣，應
    受有相當程度之刑事非難，惟慮被告己○○受雇於人，每日
    薪資約1500元，所得有限，參與本件犯行期間僅5 日，又賭
    客公然賭博犯行，性質上僅係處分自己財物之行為，侵害法
    益尚屬輕徵，又渠等犯後均已坦承犯行，態度尚可，具有悔
    意等一切情狀，量處如主文所示之刑，並分別諭知易科罰金
    或易服勞役之折算標準。
四、按刑法第38條係規定「犯人」所有供犯罪所用之物，得宣告
    沒收，並非規定屬「被告」所有之物，始得宣告沒收，而共
    同正犯於意思聯絡範圍內，組成一共犯團體，團體中之任何
    成員均為「犯人」，供犯罪所用之物，只要屬於「犯人」所
    有，均得宣告沒收，不以必屬於本件被告所有者為限（最高
    法院92年度台上字第787 號判決要旨參照）；又沒收為從刑
    之一種，依主從不可分之原則，應附隨緊接於主刑之下而同
    時宣告；又共同正犯因相互間利用他人之行為，以遂行其犯
    意之實現，本於責任共同之原則，有關沒收部分，對於共犯
    間供犯罪所用之物，自均應為沒收之諭知（最高法院91年度
    台上字第5583號判決要旨參照），故查扣案當場賭博所用之
    天九紙牌7 副、骰子23粒、計時時鐘1 個、賭場帳冊1 本、
    無線電對講機2 支等物，為被告甲○○或共同被告己○○、
    丙○○所有，業據渠供承在卷，且供本件營利賭博犯罪所用
    之物，因其所犯係刑法第268 條罪名，應依同法第38條第1
    項第2 款規定，宣告沒收。另扣案賭檯上現金3 千5 百元係
    賭資，又同前天九紙牌7 副、骰子23粒均係賭客庚○○等人
    公然賭博之賭具，不論屬於何賭客所有，均依刑法第266 條
    第2 項之規定宣告沒收。末查被告庚○○手提包內現金30萬
    元，並非賭檯上所查扣之物，而係被告庚○○私人所攜物品
    ，即尚無證據證明係供作賭資之用，應與本件公然賭博罪行
    無涉，爰不另併予沒收。
據上論斷，應依刑事訴訟法第273 條之1 第1 項、第299 條第1
項前段，刑法第28條、第56條、第266 條第1 項前段、第268 條
、第55條、第41條第1 項前段、第42條第2 項、第266 條第2項
、第38條第1 項第2 款，罰金罰鍰提高標準條例第1 條前段、第
2 條，判決如主文。
中　　華　　民　　國　　94　　年　　5 　　月　　30　　日
                  刑事第十四庭  法　官  林瑋桓
以上正本證明與原本無異。
如不服本判決，應於判決送達後10日內，向本院提出上訴狀。
中　　華　　民　　國　　94　　年　　5 　　月　　30　　日
                                書記官  謝群育
附錄本件論罪科刑法條：
刑法第268條
意圖營利，供給賭博場所或聚眾賭博者，處3 年以下有期徒刑，
得併科3千元以下罰金。
刑法第266條第1項前段、第2項：
在公共場所或公眾得出入之場所賭博財物者，處1 千元以下罰金
。
當場賭博之器具與在賭檯或兌換籌碼處之財物，不問屬於犯人與
否，沒收之
